---
title: "Description des positions polymorphes"
author: "Samuel BARRETO"
date: "31 janvier 2016"
output:
  html_document:
    highlight: tango
    theme: journal
    toc: yes
---

```{r setup, include=FALSE}
setwd("~/stage/seq_novembre/data/snp-calling")

library(knitr)
opts_knit$set(root.dir = "~/stage/seq_novembre/data/snp-calling/")
opts_chunk$set(fig.width=15, fig.height=5, cache = FALSE, dev = 'svg',
               include = TRUE, echo = FALSE, warning = FALSE, error = FALSE,
               message = FALSE )

```{r readdata}
library(dplyr)
library(ggplot2)
library(viridis)
library(readr)
library(magrittr)

col_adn <- function() col_factor(c("a", "t", "c", "g", "n"))
col_ADN <- function() col_factor(c("A", "T", "C", "G", "N"))

# 10'' environ
data <- readr::read_csv(
  "huge-strong.csv",
  col_types = cols(
    baseCall     = col_adn(),
    calledBase   = col_ADN(),
    uncalledBase = col_ADN(),
    ## areaUncalledBase = col_double(na = c("-1")),
    mutant       = col_factor(c("strong", "weak")),
    A.base       = col_ADN(),
    B.base       = col_ADN(),
    first.call   = col_ADN(),
    second.call  = col_ADN(),
    second.area  = col_double(),
    snp_         = col_factor(c("snp"))),
  na = c("-", "", "-1")) %>%
  select(
    plas = plasmide, # nom de la construction
    mutt = mutant, # weak ou strong
    base = baseCall, # 
    ubas = uncalledBase, # base non appelée
    fcal = first.call,
    scal = second.call,
    qpos = SCF.position, # position sur la séquence
    recv = A.base,
    donn = B.base,
    air1 = area, # aire du pic primaire
    air2 = areaUncalledBase,
    rel1 = relativeAreaCalledPeak, # 
    rel2 = relativeAreaUncalledBase,
    refp = reference.position, 
    ## upos = positionUncalledBase, # position de la base non appelée sur le spectrogramme 
    ## rel2 = parse_double(relativeAreaUncalledBase, na = c("-1", NA)),
    ## file = file,
    ## anls = analysis,
    ## datm = datum,
    ## fara = first.area,
    ## sara = second.area,
    rat1 = uncorrected.proportion.A,
    ## rat2 = uncorrected.proportion.B,
    snp  = snp_,
    qual = quality,
    comt = comments,
    spos = position, # position sur le spectrogramme
    ## spos1= sposition, # position sur le spectrogramme
    A    = A,
    C    = C,
    G    = G,
    T    = T
  ) %>%
  mutate(base = toupper(base),
         plas = gsub("-1073.ab1", "", plas),
         rel2 = parse_double(.$rel2, na = c("-1")),
         air2 = parse_double(.$air2, na = c("-1")))

## réaffecte les niveaux de facteur. 
##
## | facteur | commentaire                                           |
## |---------|-------------------------------------------------------|
## | D       | WARNING: bases could not be matched                   |
## | C       | WARNING: multiple peak span, data are not trustworthy |
## | B       | WARNING: primary peak does not match the reference    |
## | A       | processed normally                                    |

## il n'y a pas dans les données de facteur C. d'où les trois niveaux de
## facteur. sensible aux variations de paramètre polySNP à mon avis. à
## surveiller.
data$comt <- factor(data$comt)
data$comt <- plyr::mapvalues(data$comt,
                             from = levels(data$comt),
                             to = c("D", "B", "A"))

```{r algo}
##                                        # algo :
## par plasmide,
## trouve la première position alignée avec la référence
## ajuste les positions avant celle là en fonction
## ajuste les positions après en fonction. 
##
## stratégie : faire une table qui associe par position la position de référence
## connue la plus proche, inner_join on it, calcul de la différence entre la
## position de référence la plus proche et la position actuelle

data %>%
  filter(!is.na(refp)) %>% # ne garde que les positions ou la ref est connue
  mutate(diff = refp - qpos) %>% # calcule la difference entre la position sur
                                 # la sequnece et la position sur la ref
  select(plas, diff) %>% # ne garde que les colonnes avec le nom du plasmide et
                         # la différence
  group_by(plas) %>%  # par plasmide
  summarise(diff = diff %>% mean() %>% round() ) %>% # compte la moyenne des
                                                     # différences, arrondie à
                                                     # l'entier le plus proche
  inner_join(data , ., by = "plas") %>% # regroupe avec la table mère
  mutate(apos = qpos + diff) -> # calcule le décalage entre la position sur la
                                # séquence et la position sur la référnece
  data


theme_set(
  theme_minimal(base_size = 10, base_family = "Courier") +
  theme(panel.grid.major.y = element_blank(),
        panel.grid.minor.y = element_blank(),
        panel.grid.major.x = element_blank(),
        panel.grid.minor.x = element_blank(),
        axis.text = element_text(face = "bold", size = 12)))


## rajoute une colonne longueur qui détermine la longueur de la trace de
## conversion par plasmide.
data %>%
  rowwise() %>%
  filter(fcal == donn) %>%
  ungroup() %>%
  group_by(plas, mutt) %>%
  summarise(len = max(refp) - min(refp)) %>%
  inner_join(x = data, y = .) ->
  data



# #' Cette fonction retourne un graphique ggplot2, avec en ordonnée les
# #' constructions et en abscisse la position sur la séquence de référence.
# #' Chaque point représente un pic ou phred a détecté un pic secondaire. Les
# #' axes verticaux représentent les positions de snp.
# #' @title plot_second_peak
# #' @param data la table de donnée
# #' @param mutt "strong" ou "weak", ne représente que les positions pour les
# #'   constructions weak ou strong
# #' @param length classe les séquences en fonction de leur longueur. 
# #' @param snp_only ne représente que les positions de SNP introduits. 
# #' @param clean enlève les séquences qui ont trop de polymorphes. 
# #' @return un graphique ggplot
plot_second_peak <-
  function(data, sw = NULL, length = FALSE, clean = TRUE, snp_only = FALSE)
{
  stopifnot(
    sw == "weak" || sw == "strong" || is.null(sw),
    typeof(length)   == "logical",
    typeof(snp_only) == "logical" 
  )

  find_length <-
    function(data) data %>% arrange(len) %>% {.$plas %>% unique()}

  find_snppos <-
    function(data) data %>%
                     filter(!is.na(snp)) %>%
                     { if (!is.null(sw)) filter(., mutt == sw) else . } %>%
                     group_by(refp) %>%
                     summarise(count = n()) %>% {.$refp}

  data %>%
    # si clean is true, ne garde que les séquences absentes de seqcrade
    { if (clean) filter(., !(plas %in% seqcrade)) else . } %>%  
    # filter pour ne garder que les séquneces strong ou weak
    { if (!is.null(sw))   filter(., mutt == sw) else . } %>%
    # filtrer pour ne garder que les snp
    { if (snp_only)       filter(., !is.na(snp))  else . } %>%
    filter(ubas != "N") %>%
    ggplot(
      data = .,
      aes(x = apos,
          # si length, trier par longueur de conversion tract. 
          y = { if (length) (factor(plas, levels = find_length(data)))
                else plas },
          color = ubas, fill = ubas, label = ubas)
    ) +
    geom_vline(xintercept = find_snppos(data), color = "gray", alpha = 0.5) +
    geom_point(alpha = 0.6) +
    xlab("Position sur la sequence de reference") +
    ylab("Transformant") +
    theme(legend.position = "bottom") +
    ## scale_color_(discrete = TRUE, name = "Base\nSecondaire") +
    scale_color_brewer(name = "Base\nSecondaire", palette = "Set1") +
    scale_fill_discrete( name = "Base\nSecondaire")
}

## #' cette fonction définit si une base est strong ou weak. Si la base en question
## #' est NA, alors renvoit un charactere vide.
## #' @param base : une base d'ADN.
base_caller <- function(base)
{
  if (is.na(base) || base == "N" ) { "" }
  else if (base == "A" || base == "T") { "W" }
  else { "S" }
}


find_length <-
  function(data) data %>% arrange(len) %>% {.$plas %>% unique()}

plot_first_second <-  function(data, sw = NULL, snp_only = FALSE) {

  find_snppos <-
    function(data) data %>%
                     filter(!is.na(snp)) %>%
                     { if (!is.null(sw)) filter(., mutt == sw) else . } %>%
                     group_by(refp) %>%
                     summarise(count = n()) %>% {.$refp}

  data %>%
    filter(ubas != "N") %>%
    filter(!(plas %in% seqcrade)) %>%
    { if(!is.null(sw)) filter(., mutt == sw) else . } %>%
    { if(snp_only) filter(., snp == "snp")   else . } %>%
    rowwise() %>%
    mutate(type1  = base_caller(base),
           type2  = base_caller(ubas)) %>%
    ungroup() %>%
    ggplot(aes(x     = apos,
               y     = factor(plas, levels = find_length(.)),
               label = paste0(type1, type2),
               fill  = paste0(type1, type2))) +
    ## geom_tile(alpha = 0.2) +
    geom_point(aes(color = factor(paste0(type1, type2))), alpha = 0.5, size = 4) +
    geom_text(aes(
      color = factor(paste0(type1, type2))),
      size = 2,
      ## alpha = 0.6,
      family = "Courier",
      fontface = "bold") +
    geom_vline(xintercept = find_snppos(data),
               color = "gray", alpha = .5
               ) +
    scale_fill_brewer(palette = "Set1") +
    scale_color_brewer(palette = "Set1") +
    xlab("Position sur la sequence de reference") +
  ylab("") +
  ggtitle(paste("Constructions", toupper(sw))) +
  guides(colour = guide_legend(title = ""), fill = "none") +
    theme(legend.position = "bottom",
          panel.grid.major.y = element_line(color = "gray", linetype = "dotted"))
}

plot_snp_pos <- function(data, sw) {

  faclevel <-
    function(x, y) factor(paste0(x, y), levels = c("SS", "SW", "WS", "WW", "S", "W"))

  data %>%
    filter(snp == "snp") %>%
    filter(mutt == sw) %>%
    filter(!(plas %in% seqcrade)) %>%
    rowwise() %>%
    mutate(type1 = base_caller(base),
           type2 = base_caller(ubas)) %>%
    ungroup() %>%
    ggplot(aes(x = apos,
               y = factor(plas, levels = find_length(.)),
               label = faclevel(type1, type2),
               ## fill = faclevel(type1, type2),
               color = faclevel(type1, type2))) +
    geom_point(alpha = 0.4, size = 4) +
    geom_text(size = 2, family = "Courier", fontface = "bold") +
    ## scale_fill_brewer(palette = "Set1") +
    scale_color_viridis(discrete = TRUE) +
    labs(x = "Position sur la sequence de reference", y = "") +
    ggtitle(paste("Transformants", toupper(sw))) +
    guides(colour = guide_legend(title = ""), fill = "none") +
    theme(legend.position = "bottom",
          panel.grid.major.y = element_line(color = "gray", linetype = "dotted"))

}
```

# Analyses des positions polymorphes

## Toutes les positions

Le graphique suivant représente toutes les positions par séquence auxquelles
_phred_ détecte un pic secondaire. La couleur représente la base au pic
secondaire. Les traits verticaux représentent les positions de SNP
introduites. Le trait horizontal démarque les donneurs STRONG (en bas) des
WEAK.

```{r seqbruit, fig.height = 15, fig.width = 15}
plot_second_peak(data, clean = FALSE) +
  geom_hline(yintercept = 84.5, linetype = "dotted")
```

Certaines séquences sont extrêmement bruitées. Le graphique suivant
représente le nombre de positions polymorphe par plasmide.

```{r bruitdistrib, fig.height = 7}
data %>%
  filter(ubas != "N") %>% # ne regarde que les positions où on a du
                          # polymorphisme
  group_by(plas,mutt) %>%
  summarise(ucnt = n()) %T>% # par plasmide, compte le nombre de positions
                             # polymorphes
  { print( ggplot(data = .) +
           geom_point(aes(ucnt, plas, color = mutt)) +
           geom_vline(xintercept = 80, color = "red", linetype = "dotted") +
           scale_color_brewer(palette = "Set1", guide = FALSE)
          )} %>%
  filter(ucnt > 80) %>% # au vu de la distribution, 80 semble un bon cutoff de
                         # propreté
  {.$plas} ->
  seqcrade # sortie dans un vecteur.
```

J'ai utilisé le seuil de 80 positions polymorphes pour discriminer les
séquences propres des séquences "sales" (cutoff en rouge).
Sans ces même séquences : 

```{r seqclean, fig.height = 15}
plot_second_peak(data, clean = TRUE) +
  geom_hline(yintercept = 79.5, linetype = "dotted")

## #' Seulement les séquences des transformants _strong_
## #+ seqstrong, fig.height = 7.5
## plot_second_peak(data, sw = "strong")

## #' Seulement les séquences des transformants _weak_
## #+ seqweak, fig.height = 7.5
## plot_second_peak(data, sw = "weak")
```

Si on ne regarde que les positions de SNP 

```{r seqsnpall, fig.height = 7}
plot_second_peak(data, snp_only = TRUE) + geom_hline(yintercept = 11.5, linetype = "dotted")
```

On voit plusieurs choses :

1) il y a nettement plus de positions polymorphes dans nos marqueurs avec les
donneurs WEAK qu'avec les donneurs STRONG (184 contre 26),

```{r muttcount, fig.height = 2}
data %>%
  filter(!is.na(snp)) %>%
  filter(!(plas %in% seqcrade)) %>%
  filter(ubas != "N") %>%
  group_by(mutt) %>%
  summarise(count = n()) %>%
  ggplot(data = ., aes(x = mutt, y = count, fill = mutt )) +
  geom_bar(stat = "identity", width = 0.01) +
  geom_point(aes(color = mutt)) +
  scale_fill_brewer(palette = "Set1" , guide = FALSE) +
  scale_color_brewer(palette = "Set1", guide = FALSE) +
  coord_flip() +
  labs(x = "Nombre de\npositions polymorphes", y = "Donneurs")
```

2) le nombre de positions polymorphes par séquence est assez variable.

```{r muttplascount, fig.height = 5}
data %>%
  filter(!is.na(snp)) %>%
  filter(!(plas %in% seqcrade)) %>%
  filter(ubas != "N") %>%
  group_by(mutt, plas) %>%
  summarise(count = n()) %>%
  ungroup() %>%
  arrange(desc(count)) %>%
  ggplot(data = .,
         aes(y = count,
             x = factor(plas, levels = {.$plas}),
             fill = mutt, color = mutt)) +
  geom_point() +
  geom_bar(stat = "identity", width = 0.1, alpha = 0.3) +
  coord_flip() +
  scale_fill_brewer(palette = "Set1", guide = FALSE) +
  scale_color_brewer(palette = "Set1", guide = FALSE) +
  labs(x = "Transformants", y = "Nombre de positions polymorphes")
```

3) les pics secondaires ne sont pas nécessairement spécifiques de nos
marqueurs :

```{r countsnpna, fig.height = 1}
data %>%
  filter(ubas != "N") %>%
  filter(!(plas %in% seqcrade)) %>%
  group_by(snp) %>%
  summarise(count = n()) %>%
  ggplot(data = .,
         aes(x = snp, y = count)) +
  geom_bar(stat = "identity", width = 0.05, fill = "gray") +
  geom_point() +
  coord_flip() 
```

4) mais la fréquence de pic secondaire est plus élevée dans les sites
marqueurs que dans les sites normaux.

```{r freq1, fig.height = 7}
data %>%
  filter(!(plas %in% seqcrade)) %>%
  filter(ubas != "N") %>%
  group_by(plas) %>%
  summarise(totalpoly = n()) %>%
  inner_join(x = data, y = . ) %>%
  filter(ubas != "N") %>%
  filter(!(plas %in% seqcrade)) %>%
  group_by(mutt, plas, snp, totalpoly) %>%
  summarise(count = n()) %>%
  ungroup() %>%
  mutate(freq = count / totalpoly) %>%
  filter(!is.na(snp)) %>%
  arrange(desc(freq)) %>%
  ggplot(data = .,
         aes(x = factor(plas, levels = {.$plas}),
             y = freq)) +
  geom_bar(aes(fill = mutt), stat = "identity", width = 0.2) +
  geom_point(aes(size = count, color = count)) +
  coord_flip() +
  scale_color_viridis(begin = 0.2, end = 0.9,
                      name = "Nombre de positions\navec pic secondaire",
                      guide = guide_legend(direction = "horizontal",
                                           label.position = "bottom")) +
  scale_fill_viridis(discrete = TRUE, begin = 0.8, end = 0.2,
                     name = "Type de donneur",
                     guide = guide_legend(direction = "horizontal")) +
  scale_size_area(max_size = 10, guide= FALSE) +
  labs(x = "Donneur", y = "Frequence des sites avec\npic secondaire correspondant aux marqueurs") +
  theme(legend.position = c(0.8, 0.8))

```{r freq2, fig.height = 5}
data %>%
  filter(ubas != "N") %>%
  group_by(plas) %>%
  summarise(totalpoly = n()) %>%
  inner_join(x = data, y = . ) %>%
  filter(ubas != "N") %>%
  filter(!(plas %in% seqcrade)) %>%
  group_by(mutt, plas, snp, totalpoly) %>%
  summarise(count = n()) %>%
  ungroup() %>%
  mutate(freq = count / totalpoly) %>%
  arrange(desc(totalpoly)) %>%
  mutate(snp = factor(ifelse(is.na(snp), "autre", "snp"),
                      levels = c("autre", "snp"))) %>%
  ggplot(data = ., aes(x = factor(plas, levels= {.$plas}), y = count )) +
  geom_bar(aes(fill = snp), stat = "identity", width = 0.3, position = "dodge") +
  geom_point(aes(color = snp)) +
  scale_color_viridis(begin = 0.2, end = 0.8, discrete = TRUE ) +
  scale_fill_viridis(begin = 0.2, end = 0.8, discrete = TRUE ) +
  geom_hline(yintercept = 0, color = "gray") +
  labs(x = "Donneur", y = "Nombre de positions") +
  theme(
    axis.text.x = element_text(angle = 90, size = 6),
    panel.grid.major.x = element_line(linetype = "dotted", color = "gray")
  )
```

J'ai ensuite voulu regarder la répartition par séquence de ces seconds pics.
La base majoritaire correspond-elle plus souvent à la base donneuse, à la
base receveuse, ou aucun des deux ?

Le graphique suivant représente donc toutes les positions où phred détecte un
pic secondaire, encore une fois. La couleur du point représente les
différents cas de figure : rouge pour les cooccurences SS, bleu pour les
cooccurences SW (pic majoritaire S et pic secondaire W), vert pour l'inverse
et violet pour les cas WW. 

```{r snp_altern, fig.height = 10}
plot_first_second(data)
```

Si on compte le nombre de cooccurences différentes :

```{r coocurrcount, fig.height = 2}
data %>%
  filter(ubas != "N") %>%
  filter(!(plas %in% seqcrade)) %>%
  rowwise() %>%
  mutate(altern = paste0(base_caller(base), base_caller(ubas)) %>%
           factor(levels = c("SS", "SW", "WS", "WW", "S", "W"))) %>%
  group_by(mutt, altern) %>%
  summarise(count = n()) %>%
  ggplot(data = .,
         aes(x = altern, y = count, fill = altern)) +
  geom_point(aes(color = altern, size = count)) +
  geom_bar(stat = "identity", width = 0.1, alpha = 0.4) +
  facet_grid(mutt~.) +
  scale_size(guide = FALSE) +
  scale_fill_brewer( palette = "Set1", guide = FALSE) +
  scale_color_brewer(palette = "Set1", guide = FALSE) +
  labs(y = "Nombre de positions polymorphes",
       x = "Type de coocurrence") +
  theme(legend.position = "bottom") +
  coord_flip()
```

Il y a autant de coocurrences `WS` (donneur / sauvage) quand le donneur est
_weak_ que de cooccurrences `SW` (donneur / sauvage) quand le donneur est
_strong_. Par contre, il y a plus de cooccurrences `SW` (sauvage / donneur)
quand le donneur est _weak_ que de cooccurences `WS` (sauvage / donneur)
quand le donneur est _strong_. Il y a également un nombre relativement élevé
de cooccurences `SS` et `WW`.

```{r }
## #+ firstsecondweak, fig.height = 7
## plot_first_second(data, "weak")
```

Si on ne regarde que les positions de SNP pour les donneurs WEAK. 

```{r firstsecondweaksnp, fig.height = 7}
plot_first_second(data, "weak", TRUE)
```

Idem, seulement les SNP pour les donneurs STRONG. 

```{r firstsecondstrongsnp}
plot_first_second(data, "strong", TRUE)
```

Certains reads ne sont pas homogènes : tantôt la base donneuse est
majoritaire, tantôt la base receveuse. Le graphique suivant est un alignement
de toutes les positions de SNP pour les donneurs WEAK, classés par longueur
de trace de conversion.

```{r snpposweak, fig.height = 15}
plot_snp_pos(data, "weak") 
```

Idem pour les transformants _strong_.

```{r snpposstrong, fig.height = 15}
plot_snp_pos(data, "strong")
```

On en a conclu plusieurs choses :

1) il semble que les couleurs associées soit plutôt bleu avec jaune et violet
avec vert. Autrement dit les pics majoritaires dans la trace de conversion
sont plutôt weak chez les donneurs weak, et les pics majoritaires en dehors
de la trace correspondent à la base strong.

2) Dans l'hypothèse où ce seraient des contaminations : on dispose du plan de
plaque, on peut donc essayer de tester l'association entre les contaminations
qu'on observe et les séquences présentes dans les transformants des autres
puits. Une sorte de démineur des conta. La méthode n'est encore pas établie.

3) On retrouve toujours les bases strong (en vert) au milieu des séquences de
weak (en jaune). Ça pourrait être dû à des traces de conversions complexes.
En tout les cas ces mutations ne sont pas associées à des seconds pics, pour
4 des 6 cas que Laurent avait détecté auparavant.

4) Concernant le problème des contaminations : on s'est dit qu'il pouvait
subsister l'ADN du plasmide, adsorbé sur la bactérie transformante et qu'on
isole sur le milieu. La bactérie isolée, en cours de croissance, pourrait
utiliser cet ADN pour un deuxième évènement de recombinaison. Si au lieu d'un
évènement de recombinaison, on a plusieurs évènements, qui utilisent cet ADN
résiduel comme matrice, ça pourrait expliquer les profils de polymorphismes
qu'on observe, qui semblent associé (globalement) spécifiquement à nos SNP.
On veut donc traiter les clones, avant d'étaler, par de la DNAse, pour
éliminer les traces de plasmides résiduels.
# distribution de la longueur de trace de conversion


```{r tractlength, fig.height = 5}
data %>%
  filter(!is.na(snp)) %>% # ne regarde que les positinos de snp
  filter(!(plas %in% seqcrade)) %>% # enleve les sequences de faible qualité
  rowwise %>% #
  filter( base == donn ) %>% # détermine la première base sur la référence qui
                             # n'est pas une base donneuse.
  ungroup() %>%
  group_by(plas, mutt) %>%
  summarise(switchp = min(refp, na.rm = TRUE) ) %>% # appelée switchp
  group_by(mutt, switchp) %>%
  summarise(count = n()) %>% # détermine la distribution par mutant des ces
                             # switchp
  ggplot(., aes(switchp, count)) +
  geom_bar(aes(fill = mutt), stat = "identity",
           alpha = 0.5, position = "dodge", width = 0.5) +
  geom_point(aes(color = mutt)) +
  scale_fill_discrete(guide = FALSE) +
  scale_color_brewer(palette = "Set1", name = "Donneur") +
  labs(x = "Position de basculement")
```

On ne voit pas une variation affolante entre la longueur des traces de
conversions issues des donneurs weak et strong.
# Variations des scores de confiance

Chaque fois qu'un pic secondaire est détecté, un ratio d'aire est calculé
entre le pic primaire et le pic secondaire (ratio = 1 => pics équivalents).
J'ai voulu voir la façon dont ces ratios étaient distribués sur les
séquences. On peut regarder cette variabilité intra et inter-séquence.
<br></br>

## Variabilité intra séquence

Le graphique suivant représente la distribution des scores de confiance par
read. La couleur et la taille des points correspondent au ratio des pics
(secondaire / primaire, toujours < 1).

```{r ratioread, fig.height = 15, dev = "png"}
data %>%
  filter(ubas != "N") %>%
  ## filter(mutt == "weak") %>%
  filter(!(plas %in% seqcrade)) %>%
  ggplot(data = .,
         aes(x = apos, y = plas)) +
  geom_point(aes(size = rel2, color = rel2), alpha = 0.8) +
  scale_color_viridis(begin = 1, end = 0, name = "Ratio") +
  scale_size_area(max_size = 3, guide = FALSE) +
  labs(x = "Position sur la reference", y = "Transformants") +
  theme(legend.position = "bottom",
        panel.grid.major.y = element_line(color = "gray", linetype = "dotted"))
```

Il semble que les scores varient assez peu au sein d'une même séquence. C'est
ce que le graphique suivant cherche à montrer.

```{r ratioread2, fig.height = 7}
data %>%
  filter(ubas != "N") %>%
  ## filter(mutt == "strong") %>%
  filter(!(plas %in% seqcrade)) %>%
  ggplot(data = .,
         aes(x = apos, y = rel2)) +
  geom_point(aes(size = rel2, color = rel2), alpha = 0.8) +
  geom_line(aes(group = plas, color = rel2), alpha = 0.3) +
  scale_color_viridis(begin = 1, end = 0, guide = FALSE) +
  scale_size_area(max_size = 3, guide = FALSE) +
  labs(x = "Position sur la reference", y = "Ratio\nPic Secondaire /\nPic Primaire") +
  theme(legend.position = "bottom",
        panel.grid.major.y = element_line(color = "gray", linetype = "dotted"))
```

Hormis quelques points, les lignes se croisent assez peu, d'une position à
l'autre. Le graphique suivant représente la mediane et la déviation absolue à
la médiane des ratios de pic, globalement assez ressérés autour de 0.15. 0.2
est un score assez conservateur, il correspond clairement à un pic
secondaire, lorsqu'on le vérifie visuellement sur les spectrogrammes.

```{r ratiomad, fig.height = 12}
data %>%
  filter(ubas != "N") %>%
  filter(!(plas %in% seqcrade)) %>%
  group_by(plas, mutt) %>%
  summarise(med = median(rel2, na.rm = TRUE),
            mad = mad(rel2, na.rm = TRUE)) %>%
  arrange(mad) %>%
  ggplot(data = .,
         aes(y = plas, x = med, color = med )) +
  geom_point() +
  geom_errorbarh(aes(xmax = med + mad, xmin = med - mad )) +
  scale_color_viridis(begin = 1, end = 0, guide = FALSE) +
  theme(legend.position = "bottom") +
  labs(x = "Médiane des ratios par read")
```

# Type de transitions

J'ai enfin voulu regarder quelles types de transitions étaient favorisées
selon les donneurs.


```{r }
purpyr_caller <- function(base)
{
  if (is.na(base) || base == "N" ) { "N" }
  else if (base == "A" || base == "G") { "pur" }
  else { "pyr" }
}

## data %>%
##   filter(!is.na(snp)) %>%
##   filter(base != recv) %>%
##   mutate(trans = paste0(base, recv)) %>%
##   group_by(mutt, trans) %>%
##   summarise(count = n()) %>%
##   ggplot(data = .,
##          aes(x = trans, y = count )) +
##   geom_point() +
##   geom_bar(aes(fill = mutt), stat = "identity")

data %>%
  filter(!is.na(snp)) %>%
  filter(base != recv) %>%
  rowwise() %>%
  mutate(purpyr_base = purpyr_caller(base),
         purpyr_wt   = purpyr_caller(recv),
         purpyr_trans= paste0(purpyr_wt,"->",purpyr_base)) %>%
  filter(purpyr_base != "N") %>%
  ungroup() %>%
  group_by(mutt, purpyr_trans) %>%
  summarise(count = n()) %>%
  ggplot(data = .,
         aes(x = purpyr_trans, y = count, size = count, color = mutt )) +
  geom_point() +
  scale_color_viridis(begin = 0.1, end = 0.9, discrete = TRUE) +
  scale_size(guide = FALSE) +
  labs(x = "", y = "Nombre de transitions") +
  coord_flip() +
  theme(panel.grid.major.y = element_line(linetype = "dotted", color = "gray"))
```

# Biblio

- papier J bac de Yáñez-Cuna _et al_.

# Séquençage :

## Séquençage des ancres

- but : déterminer si les taux de néomutation anormalement élevés qu'on
observe dans certaines séquences sont bien conversion-tract dépendant, comme
observé à priori.

- résultats : séquences dégueulasses. 


## Séquençage des produits de recombinaison des clones avec polymorphismes
# Analyse de l'association

Le but est de faire un plan de plaque pour étudier l'association entre le
nombre de position polymorphe et la position dans la plaque.


```{r }
## data %>%
##   filter(!(plas %in% seqcrade )) %>%
##   filter(!is.na(snp)) %>%
##   filter(ubas != "N") %>%
##   group_by(plas, mutt) %>%
##   summarise(count = n()) %>%
##   rowwise() %>%
##   mutate(plas = gsub(pat= "p.", rep = "", x = plas) ) %>%
##   filter(mutt == "weak") %>%
##   select(-mutt) %T>%
##   {leavenames <- .$plas} 
##   data.matrix() %>%
##   dist() %>%
##   hclust() %>%
##   plot()

##   as.matrix() %>%
##   heatmap.2(
##     col = viridis(n = 299),
##     trace = "none",
##     density.info = "none",
##     notecol = "black",
##     key = FALSE
##   )

 

## ( matrix(1:96, nrow = 8, ncol = 12) -> plaque )
## ( colnames(plaque) <- LETTERS[1:12] )
## ( rownames(plaque) <- letters[1:8]  )
## plaque %>% data.frame(col = rownames(plaque) ) %>% tbl_df() %>%
##   gather(value = A:L)


## library(gplots)
## heatmap.2(
##   x = weak_table %>% select(-mutt) %>% data.matrix() 
## )

## heatmap(
##   weak_table %>% select(-mutt) %>% data.matrix() %>% dist() %>% hclust()
## )

## heatmap(dist(weak_table %>% select(-mutt) %>% data.matrix))

## weak_table %>%
```

